臺灣臺北地方法院刑事判決　　　　　　　　　　　　　九十一年度訴字第九八六號
　　公　訴　人　臺灣臺北地方法院檢察署檢察官
　　被　　　告　乙○○
右列被告因電信法等案件，經檢察官聲請簡易判決處刑（九十一年度偵字第一六七九
二號），嗣經本院受理後（九十一年度簡字第三一一四號），認為不宜以簡易判決處
刑，而改以通常程序審理，本院判決如左：
    主  文
乙○○連續意圖為自己不法之利益，以無線方式，盜用他人電信設備通信，處有期徒
刑陸月，如易科罰金，以佰元折算壹日，緩刑肆年，緩刑期內付保護管束。
    事  實
一、乙○○於民國九十一年三月十五日某時許，在台北市西門町之「好樂迪ＫＴＶ」
    包廂內，拾獲甲○○所誤丟而離其本人所持有之和信電訊股份有限公司（以下簡
    稱和信公司）門號為0000000000號之行動電話ＳＩＭ卡一枚，竟意圖
    為自己不法之所有，予以侵占入己，復基於意圖為自己不法利益之概括犯意，將
    上開拾得之ＳＩＭ卡插入其所有之行動電話，並自九十一年三月二十三日二十三
    時十分許起至九十一年四月二十三日十六時十六分許止，在不詳地點，連續多次
    以撥打上開電話之無線方式盜用他人電信設備通信，使和信公司誤認係合法使用
    權人撥話通信而提供行動電話通信服務，並取得免費使用他人電信設備通信之財
    產上不法利益，總計約新台幣三萬五千元。嗣因甲○○接獲上開遭盜用行動電話
    通話費用帳單時，經報警而循線查獲，始知上情。
二、案經被害人甲○○訴由台北縣政府警察局三重分局報請台灣台北地方法院檢察署
    檢察官聲請簡易判決處刑，經本院認不宜以簡易判決處刑，而改依通常程序審理
    。
    理  由
一、右揭犯罪事實，業據被告乙○○於警訊及偵審中坦承不諱，核與被害人甲○○於
    警訊及偵審中所指訴之情節相符，並有被害人甲○○所提出通話明細在卷可稽，
    足徵被告之自白與事實相符。本件事證明確，被告犯行洵堪認定，應予依法論科
    。
二、按電信法第五十六條第一項之罪，以意圖為自己或第三人不法之利益，使用有線
    、無線或其他電磁方式，盜接或盜用他人電信設備通信者為要件。本罪之處罰詐
    得免繳電信通信費用之不法利益規定，乃刑法詐欺得利罪之特別法，依特別法優
    於普通法之原則，自毋庸再論以刑法詐欺得利罪。且按本罪構成要件所稱以有線
    、無線或其他電磁方式，盜接或盜用他人電信設備通信者，並不限於以盜拷他人
    行動電話之序號、內碼等資料於自己之手機內，為盜用之唯一方式，其他諸如：
    利用他人住宅內之有線電話，盜打他人電話為通信行為；或在住宅外之電話接線
    箱內，盜接他人之有線電話線路，以自己之電話機盜打他人電話為通信行為；或
    意圖為自己不法之所有，竊取他人之行動電話手機，進而為盜打通信之行為；或
    僅以使用竊盜之意思，擅取他人之行動電話手機為盜打通信之行為等，不一而足
    ，皆成立本罪（最高法院八十八年度台非字第四三號判決可資參照）。核被告乙
    ○○所為，係犯刑法第三百三十七條之侵占離本人所持有之物罪及電信法第五十
    六條第一項之盜用他人電信設備通信罪。又其先後多次盜用他人電信設備通信犯
    行，時間緊接，方法相同，觸犯構成要件相同之罪，顯係基於概括犯意而為之，
    應依連續犯之規定論以一罪，並依法加重其刑。又其所犯上開二罪間，有方法結
    果之牽連關係，為牽連犯，依刑法第五十五條之規定，應從一重之盜用他人電信
    設備通信罪處斷。爰審酌被告乙○○因一時失慮致罹刑典，犯後尚能坦承犯行，
    態度良好，深具悔意，並與被害人達成和解以分期賠償其損失，及其品行、犯罪
    動機、目的、手段、所受之刺激、生活狀況、智識程度、所生危害及所得利益等
    一切情狀，量處如主文所示之刑，並諭知易科罰金之折算標準。又被告乙○○未
    曾受有期徒刑以上刑之宣告，此有台灣高等法院檢察署刑案紀錄簡覆表在卷可稽
    ，其經此次起訴審判後，當能知所警惕，而無再犯之虞，本院因認所宣告之刑，
    以暫不執行為適當，爰併宣告緩刑四年，以啟自新。然為確實督促被告於緩刑期
    間戒絕劣習，並協助其有正確法律觀念，爰併依法宣告於緩刑期內付保護管束，
    俾由觀護人提供各種有效且必要之協助，以期發揮附條件緩刑刑事政策之立法意
    旨。
據上論斷，應依刑事訴訟法第四百五十二條、第二百九十九條第一項前段，電信法第
五十六條第一項，刑法第十一條前段、第五十六條、第三百三十七條、第五十五條、
第四十一條第一項、第七十四條第一款、第九十三條第一項，罰金罰鍰提高標準條例
第一條前段、第二條，判決如主文。
本案經檢察官呂建興到庭執行職務。
中      華      民      國     九十一     年     十       月    三十一  日
                                      臺灣臺北地方法院刑事第九庭
                                          法  官    黃雅君
如不服本判決，應於判決送達後十日內，向本院提出上訴狀。
右正本證明與原本無異。
                                          書記官    梁淑時
中      華      民      國     九十一     年     十一     月      一    日
附錄本案論罪科刑法條：
刑法第三百三十七條
意圖為自己或第三人不法之所有，而侵占遺失物、漂流物或其他離本人所持有之物者
，處五百元以下罰金。
電信法第五十六條
一、意圖為自己或第三人不法之利益，以有線、無線或其他電磁方式，盜接或盜用他
    人電信設備通信者，處五年以下有期徒刑，得併科新台幣一百五十萬元以下罰金
    。
二、意圖供自己或第三人盜接或盜用他人電信設備通信，而製造、變造或輸入電信器
    材者，處一年以上七年以下有期徒刑，得併科新台幣三百萬元以下罰金。意圖供
    第三人盜接或盜用他人電信設備通信，而販賣、轉讓、出租或出借電信器材者，
    亦同。
三、意圖供自己或第三人犯罪之用而持有前項之電信器材者，處三年以下有期徒刑，
    得併科新台幣五十萬元以下罰金。
四、第一項及第二項之未遂犯罰之。
